# 自购部分材料的在建工程账务处理问题

提问人：caishaoxian 时间：2012-05-22 10:40:10
A企业有一个工程项目，跟承包方B企业签订了总额 100 万元的建设合同，合同约定工程材料 30 万元，由A企业自购，工程施工费用 70万元，由B企业给A企业提供 70 万元的营业税发票。现在的问题是，税务局认为合同总额为 100 万元，只有 70 万元计算缴纳了营业税，余下的三十万元领用自购材料部分应由税务代开营业税发票，不知道这种做法有没有什么文件依据？另外A公司目前的账务处理为： 1 、购入项目专用材料 20 万元 借：在建工程 20 贷：其他应付款 20 2、购入项目和生产都可以使用的通用材料 10 万元 借：
原材料 8.5470 应交税费-应交税金-应交增值税-进项税额 1.4530 贷：应付账款 10
3 、工程领用通用材料 借：在建工程 10 贷：原材料 8.5470 应交税费-
应交税金-应交增值税-进项税额转出 1.4530 4、支付B企业施工费用 70 万元 借：在建工程 70 贷：银行存款 70 4 、转固 借：固定资产 100 贷：在建工程 100 请问这种处理方式有没有问题？ 如果按税务局要求代开了 30 万元营业税发票，假设代开发票总金额31.8万元（含税金1.8万元），税金1.8万元部分应当进在建工程，余下的 30 万元发票额怎么处理？还是拿着一张31.8万元的发票，只入账1.8万元的在建工程就可以了？

回答人：chenyiwei
印象中，对于甲供材料，施工企业也应将其计入其建筑业劳务的营业额中计缴营业税。具体可以查一下税法规定，或者咨询税务专业人士。 上述帐务处理基本合理。代开发票的 30 万元部分所针对的是材料价值部分，原先已作工程领用的帐务处理，所以就无需重复进行帐务处理了，仅需就代开发票时缴纳的税款作出帐务处理。